臺灣高等法院高雄分院刑事裁定　　　　　100年度聲字第601號
聲　請　人
即　被　告　羅天屹
聲　請　人
即　被　告　蔡幸純
上列聲請人因重利案件（本院99年度上訴字第1103號），聲請發
還扣押物，本院裁定如下：
    主  文
聲請駁回。
    理  由
一、聲請意旨略以：被告羅天屹、蔡幸純所有如附件1-4 所示之
    扣押物，因聲請人羅天屹、蔡幸純涉犯之重利罪部分已判決
    確定並執行完畢，扣押物中有本票，亦有時效問題，爰聲請
    發還所有扣押物等語。
二、按可為證據或得沒收之物，得扣押之；又扣押物未經諭知沒
    收者，應即發還，但上訴期間內或上訴中遇有必要情形，得
    繼續扣押之，刑事訴訟法第133 條第1 項、第317 條前段分
    別定有明文。是扣押物有無繼續扣押必要，為審理法院依案
    件發展、事實調查，獨立審酌，屬法院裁量的權限。
三、經查，上開扣案物品，係警方偵辦本件重利案件，在聲請人
    即被告羅天屹、蔡幸純之住處執行搜索等強制處分後，當場
    認屬刑事訴訟法第133 條可為證據或得沒收之物，予以扣押
    之物。被告羅天屹、蔡幸純與共犯曾奎豪、許仲翰、劉正和
    、黃喬、葉景文等人嗣經檢察官認涉共犯刑法第344 條之重
    利罪嫌而提起公訴，羅天屹、蔡幸純部分雖經原審法院認其
    犯重利罪，各犯14罪，而分別判處應執行有期徒刑1 年2 月
    及有期徒刑8 月確定在案，然其餘共犯被告曾奎豪、許仲翰
    、劉正和、黃喬、葉景文等人不服原審判決，就原判決提起
    上訴，現在本院審理中，尚未判決確定。前開扣案物，既係
    警方自本件重利罪之共犯即聲請人被告羅天屹、蔡幸純之住
    處所查扣，有事實可認與案情有重大關聯，而全案尚在本院
    審理中，該扣押物是否為被告或共犯所有？屬犯罪所得或供
    犯罪所用之物？扣案身分證、建物資料等等，借款之被害人
    是否有移轉所有權給被告之意思？而扣案本票部分，借款之
    被害人提供為借款之擔保，該借款是否已經清償，票據所有
    權歸屬何人等等，均事關是否應予宣告沒收或借貸雙方之民
    事爭執，仍待詳加調查或雙方以民事訴訟確定權利義務關係
    ，為審理需要及保全將來執行，自有繼續扣押之必要。況且
    縱認本案審結後認有應發還聲請人，則究應全數發還、部分
    發還，均不明確而尚待審認，聲請人發還扣押物之聲請，尚
    難先行裁定發還，應俟案經確定後，由執行檢察官依法處理
    較宜。本件聲請，自難准許，應予駁回。
四、據上論斷，依刑事訴訟法第220條，裁定如主文。
中    華    民    國   100    年    5     月    26    日
                  刑事第六庭    審判長法  官  王憲義
                                      法  官  邱永貴
                                      法  官  簡志瑩
以上正本證明與原本無異。
不得抗告。
中    華    民    國  100     年    5     月    26    日
                                      書記官  吳新貞